臺灣臺中地方法院交通事件裁定　　　 100年度交聲字第3104號
移送機關即
原處分機關　交通部公路總局臺中區監理所
異 議人 即
受 處分 人　林泳富
代　理　人　陳姵諠
上列異議人因違反道路交通管理處罰條例案件，對於交通部公路
總局臺中區監理所民國一百年十一月二日所為之裁決書（中監違
字第裁六○－ＧＨ0000000號），聲明異議，本院裁定如
下：
    主  文
異議駁回。
    理  由
一、原處分意旨略以：異議人林泳富於民國一百年十月九日凌晨
    零時四十分許，駕駛車牌號碼Ｊ九－一二二九號自用小客車
    ，在臺中市○○○路、黎明路交岔路口，因駕車行經有燈光
    號誌管制之交岔路口闖紅燈之違規行為，爰依道路交通管理
    處罰條例第五十三條第一項、第六十三條第一項第三款規定
    ，裁處罰鍰新臺幣（下同）二千七百元，並記違規點數三點
    。
二、聲明異議意旨略以：採證照片因為是黑白照片，無法辨識紅
    綠燈，另攝影機所拍攝方向並非異議人的行車方向，無法證
    明異議人方向為紅燈，且橫向車道的轎車皆為停等紅燈狀態
    ，無法證實違規直行之事實，爰具狀依法提出異議等語。
三、按汽車駕駛人，行經有燈光號誌管制之交岔路口闖紅燈者，
    處新臺幣一千八百元以上五千四百元以下罰鍰，並記違規點
    數三點，道路交通管理處罰條例第五十三條第一項、第六十
    三條第一項第三款分別定有明文。
四、經查：
  (一)異議人於一百年十月九日凌晨零時四十分許，駕駛車牌號碼
    Ｊ九－一二二九號自用小客車，在臺中市○○○路、黎明路
    交岔路口，因駕車行經有燈光號誌管制之交岔路口闖紅燈之
    違規行為，為臺中市政府警察局第四分局南屯派出所警員當
    場舉發並移送原處分機關裁決，此有臺中市政府警察局舉發
    違反道路交通管理事件通知單、本件裁決書各一件在卷可稽
    。
  (二)異議人雖以前詞置辯。然證人即舉發本件違規行為之臺中市
    政府警察局第四分局南屯派出所警員陳柏叡於本院訊問時具
    結證稱：「（舉發過程？）當時我們執行巡邏勤務，到達黎
    明路和永春東路時，我們在黎明路往烏日方向，當時我們在
    那裡等綠燈，當時號誌燈是紅燈左轉燈，永春東路是紅燈，
    我看到自小客車駕駛林泳富先生從永春東路往春社方向，東
    往西方向闖紅燈行駛過去。」「（他是直行車？）是。」「
    （當天發現之後，整個攔查動作？）當天攔查，我們看到駕
    駛人違規之後，我們立即右轉到永春東路上，到永春東路和
    文昌街二二七巷那裡攔下來，約有三百到五百公尺。攔查之
    後，駕駛人否認他有闖紅燈的情形，並且要求我們要提出證
    據。還說如果我們提不出證據，要我們付出代價。我們還是
    依規定跟他告發。」「（當天異議人違規車輛有先停等紅燈
    還是直接就過去了？）當時好像有看到他等一下子才出來。
    」「（在發現違規車輛時，你們是在停等紅燈？）是。」等
    語。再者，經本院當庭勘驗路口監視器翻拍照片及錄影光碟
    之結果：1.畫面顯示為黎明路由北往南之攝影畫面。2.時間
    零時三十七分二十三秒：黎明路上為左轉箭頭綠燈及圓形紅
    燈。3.時間零時三十七分二十五秒：黎明路上為圓形黃燈，
    違規車輛出現在十字路口接近中心位置，違規車輛由畫面左
    側即永春東路東往西方向行駛而來。4.時間零時三十七分二
    十六秒：黎明路上為圓形紅燈，違規車輛行駛至畫面右側，
    右下方有舉發員警騎乘機車攔查；核與證人陳柏叡上開證述
    情節相符。異議人於上開時間駕駛自用小客車直行通過臺中
    市○○○路、黎明路交岔路口時，黎明路上之號誌既尚為圓
    形黃燈，則永春東路上之號誌必然為紅燈，堪認異議人於上
    開時間駕駛自用小客車直行通過臺中市○○○路、黎明路交
    岔路口時，永春東路之號誌確為紅燈無訛。至於異議人之代
    理人於本院訊問時另辯稱：有可能是交通號誌故障一節，然
    依本院當庭勘驗路口監視器翻拍照片及錄影光碟之結果，本
    件違規行為發生當時，該交岔路口之燈光號誌運作並無任何
    異常之情事，異議人之代理人上開辯詞，顯無依據，不足採
    取。
  (三)況且，觀諸卷內證據資料，並無任何證據足資證明證人陳柏
    叡有何捏造事實違法取締之不法情事，再參酌員警執行公務
    時，本身即受有行政懲處責任之監督，其到庭具結作證，更
    係以刑事責任擔保其證言之真實性，本件舉發員警既已到庭
    證述如上，其證詞尚屬合理，且其與異議人並不認識，彼此
    間亦無任何嫌隙，當不至甘冒涉犯偽證罪之風險，蓄意構陷
    異議人，本院就其前開證言又查無顯著瑕疵或與事實不符之
    處，是其前開證詞，應可採信。異議人上開抗辯，均無足採
    。
  (四)綜上所述，異議人於上開時、地，確有駕車行經有燈光號誌
    管制之交岔路口闖紅燈之違規行為，應堪認定。原處分機關
    依道路交通管理處罰條例第五十三條第一項暨違反道路交通
    管理事件統一裁罰基準表規定，裁處罰鍰二千七百元，並依
    同條例第六十三條第一項第一款規定，記違規點數三點，自
    無違法、不當，異議人之聲明異議，即無理由，應予駁回。
據上論斷，應依道路交通管理處罰條例第八十七條第二項、道路
交通事件處理辦法第十八條，裁定如主文。
中    華    民    國   100    年    12    月    23    日
                  刑事第十六庭    法  官  鄭舜元
以上正本證明與原本無異。
如不服本裁定應於送達後5日內向本院提出抗告狀。
                                  書記官  黃聖心
中    華    民    國   100    年    12    月    23    日